臺灣基隆地方法院民事裁定  
111年度事聲字第10號
異  議  人  東都Ｂ區公寓大廈管理委員會

法定代理人  邱衡鉦  
相  對  人  塗靖婕  
            方哲華  
            林柏彥  
            許孟煌  
上列當事人間聲請支付命令事件，異議人對於民國111年9月5日
本院司法事務官所為111年度司促字第5542號裁定提出異議，本
院裁定如下：
    主  文
原裁定廢棄。
    理  由
一、當事人對於司法事務官處理事件所為之終局處分，得於處分
    送達後10日之不變期間內，以書狀向司法事務官提出異議。
    司法事務官認前項異議有理由時，應另為適當之處分；認異
    議為無理由者，應送請法院裁定之。法院認第1項之異議為
    有理由時，應為適當之裁定；認異議為無理由者，應以裁定
    駁回之。民事訴訟法第240條之4第1項至第3項分別定有明文
    。本院司法事務官於民國111年9月5日以111年度司促字第55
    42號裁定（下稱原裁定）駁回異議人支付命令之聲請，該裁
    定於111年9月13日送達異議人，異議人於111年9月22日提出
    異議，未逾異議期間，有原裁定、送達證書及異議狀附卷可
    憑，經司法事務官認異議無理由而送請本院裁定，符合上開
    法律規定，先予敘明。
二、本件異議人即債權人聲請對相對人即債務人塗靖婕、方哲華
    、林柏彥、許孟煌發支付命令，經本院司法事務官以異議人
    未釋明兩造間存有債權債務關係，及異議人已依公寓大廈管
    理條例第21條規定催告相對人繳納管理費為由，以原裁定駁
    回異議人之聲請。異議人對原裁定不服提出異議，意旨略以
    ：異議人聲請支付命令時已提出相對人欠繳明細，相對人經
    催告仍不給付管理費，並有存證信函信件可證，為此提出異
    議等語。
三、支付命令之聲請，應表明請求之原因事實；債權人之請求，
    應釋明之，民事訴訟法第511條第1項第3款、第2項各有明文
    。而證明與釋明在構成法院之心證上程度未盡相同，所謂證
    明者，係指當事人提出之證據方法，足使法院產生堅強之心
    證，可以完全確信其主張為真實而言，與釋明云者，為當事
    人提出之證據未能使法院達於確信之程度，僅在使法院得薄
    弱之心證，信其事實上之主張大概為如此者有間，是依當事
    人之陳述及提出之相關證據，倘可使法院得薄弱之心證，信
    其事實上之主張大概為如此者，自不得謂為未釋明（最高法
    院106年度台抗字第716號裁定意旨參照）。
四、異議人向本院聲請對相對人核發支付命令，就其主張相對人
    塗靖婕、方哲華積欠自110年1月起至111年5月止之管理費，
    相對人林柏彥積欠自109年4月起至111年5月止管理費，相對
    人許孟煌積欠自108年1月起至111年5月止之管理費，經定相
    當期間催告仍不給付乙節，業提出公寓大廈管理組織報備證
    明、住戶規約、管理費欠繳明細，及於本件異議程序提出管
    理費繳交登記表、基隆大武崙郵局存證信函為證，足使本院
    就異議人主張相對人積欠管理費已逾2期，經定相當期間催
    告仍不給付之事實，形成大致信其如此之心證，足認異議人
    已釋明其請求，符合民事訴訟法第511條規定，異議人聲請
    對相對人核發支付命令，於法尚無不合。本院司法事務官未
    及審酌上開存證信函，駁回異議人之聲請，容有未洽。異議
    意旨指摘原裁定不當，為有理由，於是廢棄原裁定，由本院
    司法事務官另為適法之處理。
五、本件異議為有理由，依民事訴訟法第240條之4第3項前段，
    裁定如主文。
中　　華　　民　　國　　111 　年　　10　　月　　12　　日
                  民事庭法　官　陳湘琳
以上正本係照原本作成。
如不服本裁定，應於送達後10日內向本院提出抗告狀，並繳納抗
告費新臺幣1,000元。
中　　華　　民　　國　　111 　年　　10　　月　　12　　日
                        書記官　陳柏宏